臺灣士林地方法院交通事件裁定　　　 　96年度交聲字第677號
原處分機關　交通部公路總局臺北區監理所
異　議　人
即受處分人　甲○○
上列異議人即受處分人因違反道路交通管理處罰條例案件，對於
交通部公路總局臺北區監理所96年7 月11日所為之處分（原處分
案號：北監自裁字第裁40-Z7C001252號）聲明異議，本院裁定如
下：
    主  文
異議駁回。
    理  由
一、按汽車行駛於高速公路、快速公路或設站管制之道路，不遵
    使用限制、禁止、行車管制及管理事項之管制規則而有行車
    速度超過規定之最高速限或低於規定之最低速限之行為者，
    處汽車駕駛人新臺幣（下同）3 千元以上6 千元以下罰鍰，
    並記違規點數1 點，道路交通管理處罰條例第33條第1 項第
    1 款及第63條第1 項第1 款分別定有明文。
二、原處分意旨略以：異議人即受處分人甲○○（下均稱異議人
    ）駕駛車號0716-EK 號自用小客車，於民國96年7 月11日12
    時57分許，在國道三號南下220.2 公里處，經內政部警政署
    國道公路警察局第七警察隊員警以雷射槍測得行車速度為12
    9 公里，超過最高速限時速110 公里有19公里，而攔停舉發
    有「汽車行駛高速公路速度超過規定最高速限（超速未滿20
    公里）」之違規，爰依違反道路交通管理處罰條例第33條第
    1 項第1 款之規定，處罰鍰3 千元，並依同條例第63條第1
    項第1 款規定，記違規點數1 點等語。
三、異議意旨略以：案發當時異議人並無超速行駛，該國道上同
    時有十多部汽車行駛，異議人之車輛夾於車流中間，其雷射
    槍是否能針對異議人之車輛準確測速，甚有疑義，且若異議
    人確有超速行駛，則該道路上豈非有半數以上之車輛皆為超
    速，為此聲明異議，請求撤銷原處分云云。
四、經查，本件異議人駕駛車號0716-EK 號自用小客車，於前開
    時、地，經警舉發有「汽車行駛高速公路速度超過規定最高
    速限（超速未滿20公里）」之事實，有舉發違反道路交通管
    理事件通知單1 紙附卷可稽，異議人雖以前開情詞置辯，然
    查，本件舉發員警係以雷射槍測速器測得異議人之車輛行車
    速度達每小時129 公里，測距於306 公尺處即鎖定異議人所
    駕駛之車輛，而確認該車超速無誤，方予以攔停舉發，並會
    同駕駛人檢視雷射槍測速器所顯示之數據，並告知違規事實
    ，此為異議人所不爭執，復有內政部警政署國道公路警察局
    第七警察隊函原處分機關關於本件舉發經過之函文1 件在卷
    可查，是員警依此掣單舉發，並無不當。又雷射槍測速器係
    執勤人員經由測速器之瞄準鏡對準目標（單一車輛）扣發射
    板機即可精確測出所瞄準目標之速度，準確度無疑，行速數
    據並顯示於抬頭液晶顯示器內，雖未具照相及顯示車號、時
    間、日期之功能，但係對準單一目標測速且現場攔檢，駕駛
    人即可當場檢視測速數據，足認雷達槍測速器具有高度準確
    性。且舉發員警以雷射槍測速器內觀測之視窗紅外線點瞄準
    被測之單一車輛並經鎖定後，槍內螢幕即顯示其速度與施測
    者之距離，即不受他車影響，縱有他車前後行駛或併行亦同
    ，縱異議人所辯仍有其他車輛超速行使等情屬實，亦不得據
    為免責之事由。
五、綜上所述，異議人確有於前揭時、地，行駛高速公路速度超
    過規定最高速限（超速未滿20公里）之違規行為，從而，原
    處分機關依前揭違反道路交通管理處罰條例第33條第1 項第
    1 款，並依同條例第63條第1 項第1 款規定，裁處異議人罰
    鍰3 千元，並記違規點數1 點，核無違誤，本件異議人之異
    議為無理由，應予駁回。
據上論斷，依道路交通案件處理辦法第19條，裁定如主文。
中　　華　　民　　國　　96　　年　　10　　月　　17　　日
                  交通法庭法  官  莊明達
以上正本證明與原本無異。
如不服本裁定，應於裁定送達後5日 內，向本院提出抗告狀。
                          書記官  陳慧中
中　　華　　民　　國　　96　　年　　10　　月　　23　　日
